【裁判字號】    99,台抗,507
【裁判日期】    990610
【裁判案由】    違反銀行法等罪聲請再審及停止刑罰執行
【裁判全文】
最高法院刑事裁定              九十九年度台抗字第五０七號
抗  告  人  甲○○
上列抗告人因違反銀行法等罪案件，不服台灣高等法院台中分院
中華民國九十九年三月三十一日駁回聲請再審及停止刑罰執行之
裁定（九十九年度聲再字第二六號），提起抗告，本院裁定如下
：
    主  文
抗告駁回。
    理  由
按法院認定無再審理由經以裁定駁回後，不得更以同一原因聲請
再審，刑事訴訟法第四百三十四條第二項定有明文。本件原裁定
以抗告人甲○○因違反銀行法等罪案件，對原審法院九十六年度
金上訴字第二三六六號確定判決聲請再審，其聲請再審意旨略以
：抗告人非農盟國際企業股份有限公司（下稱農盟公司）之董事
長、董事或經理人，更非該公司之正職職員，非原判決所認定之
共同正犯；而卷載相關之農盟公司董事會議事錄、簽到簿、營運
規章、多層次傳銷事業獎金銀行撥款總報表、勞健保申報明細表
、在職證明等證據足以動搖原判決有罪之基礎：(1)抗告人居住高
雄市，並於王家景觀雕塑有限公司有固定工作，何能與總公司內
部營運人員為犯罪決策，有犯意聯絡及行為分擔？抗告人無推舉
權，所為推舉僅表達意見，不具法律拘束力，原判決以其參與推
舉余慶松（經判處罪刑確定）為公司總經理，率認其有參與公司
經營與決策，與證據法則相違，併有理由不備之違法。(2)卷附余
慶松之證言與所載農盟公司多層次傳銷事業獎金銀行撥款總報表
內容相符，可證非抗告人同意核章；農盟公司無抗告人相關投保
或退保資料，其在公司屬兼差性質或僅掛名監察人，實際無影響
力，與公司營運決策毫無關聯。(3)抗告人雖為鑫驊國際企業股份
有限公司之發起人，然非執行業務之負責人，僅受乾股分配，無
任何決策權。爰依刑事訴訟法第四百二十條第一項第六款規定聲
請再審，並裁定停止刑罰之執行等語。惟上開聲請意旨所持理由
，前經抗告人據以聲請再審，並經原審法院以其曾參與任命農盟
公司總經理、副總經理、消費福利委員會主任委員、副主任委員
、財務長等對農盟公司之經營決策有重大影響之會議，顯見其對
農盟公司之經營決策並非無任何影響力，而認其再審之聲請為無
理由予以駁回在案，有該院九十八年度聲再字第六九、一００、
一八七號裁定可稽。抗告人再以相同理由聲請再審，自非法之所
許。原裁定因認抗告人聲請再審為不合法，連同停止刑罰執行之
聲請予以裁定駁回，經核於法尚無不合。抗告意旨仍執其非農盟
公司正式職員，未參與該公司之決策，亦非共同正犯等陳詞，漫
就原確定判決所為證據之取捨及其證明力之判斷，持己見任意爭
辯，據以指摘原裁定不當，為無理由，應予駁回。
據上論結，應依刑事訴訟法第四百十二條，裁定如主文。
中    華    民    國  九十九  年    六    月    十    日
                      最高法院刑事第十一庭
                          審判長法官  石  木  欽
                                法官  洪  佳  濱
                                法官  韓  金  秀
                                法官  段  景  榕
                                法官  周  煙  平
本件正本證明與原本無異
                                      書  記  官
中    華    民    國  九十九  年    六    月   十五   日
                                                      K

司法院資訊處製作；財團法人民間司法改革基金會備份。
